【裁判字號】    98,審訴緝,76
【裁判日期】    980720
【裁判案由】    毒品危害防制條例
【裁判全文】
臺灣桃園地方法院刑事判決            98年度審訴緝字第76號
公  訴  人  臺灣桃園地方法院檢察署檢察官
被      告  甲○○
指定辯護人  本院公設辯護人  陳瑞明
上列被告因違反毒品危害防制條例案件，經檢察官提起公訴（97
年度毒偵字第4873號），嗣被告於準備程序進行中為有罪之陳述
，經本院合議庭裁定由受命法官獨任進行簡式審判程序後，聲請
改依協商程序而為判決，本院判決如下：
    主  文
甲○○施用第一級毒品，累犯，處有期徒刑玖月。
    事實及理由
一、本件被告所犯係死刑、無期徒刑或最輕本刑為三年以上有期
    徒刑以外之罪，其於準備程序中就被訴事實為有罪之陳述，
    經本院告知簡式審判程序之旨，並聽取公訴人、被告及辯護
    人之意見後，爰依刑事訴訟法第273 條之1 第1 項規定合議
    裁定由受命法官獨任進行簡式審判程序。
二、被告甲○○前有違反廢止前麻醉藥品管理條例、毒品危害防
    制條例、贓物、竊盜等前科，其中於92年間，因施用毒品案
    件，經本院以93年度訴字第213 號判決判處有期徒刑9 月，
    經上訴後，嗣經臺灣高等法院駁回上訴確定；又於93年間，
    復因施用毒品案件，經本院以93年度桃簡字第1863號判決判
    處有期徒刑5 月確定；又於93年間，因贓物案件，經本院以
    93年度易字第975號判決判處有期徒刑6月確定，上開3 罪，
    嗣經本院以94年度聲字第3385號裁定合併定應執行有期徒刑
    1 年6 月確定。另於93年間，因竊盜案件，經本院以94年度
    易字第38號判決判處有期徒刑1 年確定；又於93年間，因施
    用毒品案件，經本院以94年度訴字第1119號判決判處有期徒
    刑8 月確定，上開2 罪，嗣經本院以94年度聲字第3384號裁
    定合併定應執行有期徒刑1 年7 月確定，並與上開應執行有
    期徒刑1 年6 月接續執行，於96年5 月2 日縮短刑期假釋出
    監並付保護管束，原應於96年11月3 日假釋期滿，惟前揭假
    釋嗣經撤銷，且前開各案經本院以97年度聲減字第733 號裁
    定各予以減刑二分之一後已無殘刑，無須再予執行，經檢察
    官以已執畢簽結，而於96年7 月16日該條例施行之日已執行
    完畢（最高法院97年度台非字第302 號判決參照）（構成累
    犯）。
三、另被告曾於88年間，因施用毒品案件，經本院以88年度毒聲
    字第644號裁定送觀察、勒戒後，認有繼續施用毒品之傾向
    ，再經本院以88年度毒聲字第1093號裁定令入戒治處所施以
    強制戒治，再經本院以88年度毒聲字第3462號裁定停止戒治
    併付保護管束出所，復經本院以88年度毒聲字第7815號裁定
    撤銷停止戒治，而於89年12月24日戒治期滿執行完畢，並經
    由臺灣桃園地方法院檢察署檢察官於90年2 月26日以90年度
    戒偵字第151 號為不起訴處分確定；復於90年間，因施用毒
    品案件，經本院以90年度毒聲字第2755號裁定令入戒治處所
    施以強制戒治，再經本院以91年度毒聲字第311 號裁定停止
    戒治，所餘期間並付保護管束，於91年6 月23日強制戒治期
    滿，未經撤銷視為執行完畢，該次施用毒品犯行並經本院以
    90年度訴字第1627號判決判處有期徒刑8 月確定。又於前揭
    強制戒治執行完畢後5 年內之93年間，因施用毒品案件，經
    本院以93年度桃簡字第1863號判決判處有期徒刑5 月確定。
    詎仍未戒除毒癮，明知海洛因為毒品危害防制條例第2 條第
    2 項第1 款所規定之第一級毒品，不得施用、持有，復另行
    起意，基於施用第一級毒品海洛因之犯意，於97年8 月13日
    某時，在桃園縣八德市○○街90巷24號住處內，施用第一級
    毒品海洛因1 次，嗣於同日17時許，在桃園縣八德市○○路
    與龍壽街口為警查獲，並扣得與本案無關之安非他命殘渣袋
    1 只。案經桃園縣政府警察局移送臺灣桃園地方法院檢察署
    檢察官偵查起訴。
四、證據名稱：
  (一)被告於本院準備程序中之自白。
  (二)台灣檢驗科技股份有限公司濫用藥物檢驗報告暨桃園縣政
      府警察局被採尿人尿液暨毒品真實姓名與編號對照表各1
      份附卷可稽。
五、本件經檢察官與被告於審判外達成協商之合意且被告已認罪
    ，其合意內容為：就其施用第一級毒品部分，被告願受科刑
    範圍為有期徒刑9 月。經查，上開協商合意並無刑事訴訟法
    第455 條之4 第1 項所列情形之一，檢察官聲請改依協商程
    序而為判決，本院爰不經言詞辯論，於協商合意範圍內為協
    商判決，合予敘明。
六、扣案之安非他命殘渣袋1只，與本案施用第一級毒品犯行無
    關，爰不另為沒收之諭知。
七、應適用之法條：刑事訴訟法第273 條之1 第1 項、第455 條
    之4 第2 項、第455 條之8 ，毒品危害防制條例第10條第1
    項，刑法第11條前段、第47條第1 項。
八、本判決除有刑事訴訟法第455 條之4 第1 項第1 款、第2 款
    、第4 款、第6 款、第7 款所定情形之一，或違反同條第2
    項規定者外，不得上訴。
九、如不服本件判決，得自收受判決送達之日起10日內，向本院
    提出上訴書狀，上訴於第二審法院。
本案經檢察官潘怡華到庭執行職務。
中    華    民    國    98    年    7     月    20    日
                  刑事庭  法  官  徐  培  元
以上正本證明與原本無異。
如不服本判決應於收受判決後10日內向本院提出上訴書狀，並應
敘述具體理由。其未敘述上訴理由者，應於上訴期間屆滿後20日
內向本院補提理由書 (均須按他造當事人之人數附繕本)「 切勿
逕送上級法院」。
                          書記官  張  筆  隆
中    華    民    國    98    年    7     月    20    日
附錄本件論罪科刑法條：
毒品危害防制條例第10條
施用第一級毒品者，處六月以上五年以下有期徒刑。
施用第二級毒品者，處三年以下有期徒刑。


司法院資訊處製作；財團法人民間司法改革基金會備份。
